th: สไตล์เสื้อกล้าม: ทรงเด็กชาย; ทรงฟรีสไตล์; ทรงเด็กหญิง; เว้าสูง; เว้าต่ำ; ทรงผู้ชาย; เว้าหลัง; ทรงมาตรฐาน; ทรงผู้หญิง; ทรงวัยรุ่น; อื่นๆ
pl: Krój koszulki zapaśniczej: Krój chłopięcy; Krój freestyle; Krój dziewczęcy; Głębokie wycięcia; Płytkie wycięcia; Krój męski; Bokserski; Krój standardowy; Krój damski; Krój młodzieżowy; Inne
it: Stile del body da lotta: Taglio bambino; Taglio freestyle; Taglio bambina; Sgambato; Poco sgambato; Taglio uomo; Dorso a vogatore; Taglio standard; Taglio donna; Taglio ragazzo; Altro
nl: Singlet snit stijl: Jongensmodel; Freestyle-model; Meisjesmodel; Hoog uitgesneden; Laag uitgesneden; Herenmodel; Racerback; Standaardmodel; Damesmodel; Jeugdmodel; Overig
ko: 싱글렛 컷 방식: 남아용 컷; 프리스타일 컷; 여아용 컷; 하이 컷; 로우 컷; 남성용 컷; 레이서백; 스탠다드 컷; 여성용 컷; 유소년용 컷; 기타
hr-HR: Singlet kroj: Kroj za dječake; Kroj slobodnog stila; Kroj za djevojčice; Visoki kroj; Niski kroj; Muški kroj; Atletski kroj; Standardni kroj; Ženski kroj; Kroj za mlade; Ostalo
sv: Singlet-modell: Pojkmodell; Freestyle-modell; Flickmodell; Hög skärning; Låg skärning; Herrmodell; Brottarrygg; Standardmodell; Dammodell; Ungdomsmodell; Övrigt
sk-SK: Štýl strihu tielka: Chlapčenský strih; Voľný strih; Dievčenský strih; Vysoký strih; Nízky strih; Pánsky strih; Vykrojený chrbát; Štandardný strih; Dámsky strih; Mládežnícky strih; Iné
pt-PT: Estilo de corte do singlet: Corte de rapaz; Corte estilo livre; Corte de rapariga; Corte subido; Corte decotado; Corte de homem; Costas à nadador; Corte padrão; Corte de mulher; Corte juvenil; Outro
ro-RO: Stil de croială pentru costum de lupte: Croială pentru băieți; Croială freestyle; Croială pentru fete; Croială înaltă; Croială decoltată; Croială pentru bărbați; Spate decupat (racerback); Croială standard; Croială pentru femei; Croială pentru tineret; Alta
de: Schnittstil des Singlets: Jungenschnitt; Freestyle-Schnitt; Mädchenschnitt; Hoher Beinausschnitt; Tiefer Beinausschnitt; Herrenschnitt; Racerback; Standardschnitt; Damenschnitt; Jugendschnitt; Andere
el: Στυλ κοψίματος σε κορμάκι: Αγορίστικο κόψιμο; Κόψιμο freestyle; Κοριτσίστικο κόψιμο; Ψηλό κόψιμο; Χαμηλό κόψιμο; Ανδρικό κόψιμο; Αθλητική πλάτη; Κανονικό κόψιμο; Γυναικείο κόψιμο; Νεανικό κόψιμο; Άλλο
sl-SI: Stil kroja trikoja: Fantovski kroj; Kroj za prosti slog; Dekliški kroj; Visok kroj; Nizek kroj; Moški kroj; Atletski hrbet; Standardni kroj; Ženski kroj; Mladinski kroj; Drugo
nb: Singlet-snittstil: Guttesnitt; Freestyle-snitt; Jentesnitt; Høyt snitt; Lavt snitt; Herresnitt; Bryterygg; Standardsnitt; Damesnitt; Ungdomssnitt; Annet
vi: Kiểu áo ba lỗ: Dáng bé trai; Dáng tự do; Dáng bé gái; Dáng cắt xẻ cao; Dáng cắt xẻ thấp; Dáng nam; Racerback; Dáng tiêu chuẩn; Dáng nữ; Dáng thanh thiếu niên; Khác
zh-CN: 连体摔跤服剪裁款式: 男童剪裁; 自由式剪裁; 女童剪裁; 高开叉剪裁; 低领剪裁; 男士剪裁; 工字背; 标准剪裁; 女士剪裁; 青少年剪裁; 其他
tr: Atlet kesim stili: Erkek çocuk kesimi; Serbest stil kesim; Kız çocuk kesimi; Yüksek kesim; Düşük kesim; Erkek kesimi; Yüzücü sırtı; Standart kesim; Kadın kesimi; Genç kesimi; Diğer
fr: Coupe du maillot de lutte: Coupe garçon; Coupe libre; Coupe fille; Échancré; Coupe basse; Coupe homme; Dos nageur; Coupe standard; Coupe femme; Coupe jeune; Autre
hu: Birkózómez szabása: Fiú szabás; Szabadidős szabás; Lány szabás; Magas kivágású; Mély kivágású; Férfi szabás; Birkózóhátú; Normál szabás; Női szabás; Ifjúsági szabás; Egyéb
es: Estilo de corte de camiseta sin mangas: Corte para niño; Corte estilo libre; Corte para niña; Corte alto; Corte bajo; Corte para hombre; Espalda deportiva; Corte estándar; Corte para mujer; Corte juvenil; Otro
da: Snitstil for bryderdragt: Drengeudskæring; Freestyle-snit; Pigesnit; Højt snit; Lavt snit; Herresnit; Bryderryg; Standardsnit; Damesnit; Ungdomssnit; Andet
cs: Styl střihu tílka: Chlapecký střih; Freestylový střih; Dívčí střih; Hluboký výkroj; Nízký výkroj; Pánský střih; Vykrojená záda (Racerback); Standardní střih; Dámský střih; Mládežnický střih; Jiný
pt-BR: Singlet estilo de corte: Corte infantil masculino; Corte estilo livre; Corte infantil feminino; Corte alto; Corte baixo; Corte masculino; Costas nadador; Corte padrão; Corte feminino; Corte juvenil; Outro
bg-BG: Кройка на борцовото трико: Момчешка кройка; Свободна кройка; Момичешка кройка; Високо изрязана; Дълбоко изрязана; Мъжка кройка; Изрязан гръб (Racerback); Стандартна кройка; Дамска кройка; Юношеска кройка; Друга
ru: Стиль кроя трико: Для мальчиков; Свободный крой; Для девочек; С высоким вырезом; С глубоким вырезом; Мужской крой; Борцовка; Стандартный крой; Женский крой; Подростковый крой; Другое
fi: Painijanpuvun leikkaus: Poikien leikkaus; Freestyle-leikkaus; Tyttöjen leikkaus; Korkea leikkaus; Matala leikkaus; Miesten leikkaus; Painijanselkä; Vakioleikkaus; Naisten leikkaus; Nuorten leikkaus; Muu
lt-LT: Triko kirpimo stilius: Berniukų kirpimo; Laisvo stiliaus kirpimo; Mergaičių kirpimo; Aukšto kirpimo; Žemo kirpimo; Vyriško kirpimo; Sportinė nugara; Standartinio kirpimo; Moteriško kirpimo; Jaunimo kirpimo; Kita
en: Singlet cut style: Boys' cut; Freestyle cut; Girls' cut; High cut; Low cut; Men's cut; Racerback; Standard cut; Women's cut; Youth cut; Other
zh-TW: 背心剪裁樣式: 男童剪裁; 自由式剪裁; 女童剪裁; 高衩剪裁; 低衩剪裁; 男士剪裁; 挖背; 標準剪裁; 女士剪裁; 青少年剪裁; 其他
ja: シングレットカットスタイル: ボーイズカット; フリースタイルカット; ガールズカット; ハイカット; ローカット; メンズカット; レーサーバック; スタンダードカット; ウィメンズカット; ユースカット; その他